【裁判字號】    98,審訴,4579
【裁判日期】    981231
【裁判案由】    毒品危害防制條例
【裁判全文】
臺灣高雄地方法院刑事判決            98年度審訴字第4579號
公  訴  人  臺灣高雄地方法院檢察署檢察官
被      告  甲○○
                    之4 號
上列被告因毒品危害防制條例案件，經檢察官提起公訴（98年度
毒偵字第5594號），嗣於本院準備程序中，被告就被訴事實為有
罪之陳述，經本院告知簡式審判程序之旨，並聽取被告與公訴人
之意見後，合議庭裁定由受命法官獨任進行簡式審判程序，判決
如下：
    主  文
甲○○施用第一級毒品，累犯，處有期徒刑拾月，扣案之塑膠鏟
子、注射針筒各壹支，均沒收。又施用第二級毒品，累犯，處有
期徒刑陸月。應執行有期徒刑壹年貳月，扣案之塑膠鏟子、注射
針筒各壹支，均沒收。
    事  實
一、甲○○曾於民國90年間因施用毒品案件，經裁定送觀察、勒
    戒後，認有繼續施用毒品傾向，再經本院以90年度毒聲字第
    1658號裁定令入戒治處所施以強制戒治，復經本院以90年度
    毒聲字第4508號裁定停止戒治，所餘戒治期間付保護管束，
    後經本院以90年度毒聲字第7198號裁定撤銷停止戒治，於91
    年12月4 日執行完畢。於前開戒治執行完畢釋放後5 年內，
    復於96年間因施用毒品案件，經本院以96年度易字第1591號
    判處有期徒刑8 月，減為有期徒刑4 月確定。另於96年間因
    施用毒品案件，經本院以96年度訴字第3684號判處有期徒刑
    1 年，減為有期徒刑6 月確定。上開各罪，接續執行，於98
    年4 月30日執行完畢。復基於施用第一級毒品海洛因、第二
    級毒品甲基安非他命之犯意，於98年8 月18日14時30分許，
    在高雄縣鳳山市○○街20號工寮內，以針筒注射方式，施用
    第一級毒品海洛因1 次，另於98年8 月18日上午某時，在上
    開工寮內，以鋁箔紙燒烤方式，施用第二級毒品甲基安非他
    命1 次。嗣於98年8 月18日17時30分許，在上開工寮內查獲
    ，在其身上扣得其使用過之注射針筒及自製塑膠鏟子各1 支
    ，並得其同意採集尿液送驗，結果呈可待因、嗎啡、安非他
    命、甲基安非他命陽性反應，始悉上情。
二、案經高雄縣政府警察局鳳山分局報請臺灣高雄地方法院檢察
    署檢察官偵查起訴。
    理  由
一、本件被告甲○○所犯係死刑、無期徒刑、最輕本刑為3 年以
    上有期徒刑以外之罪，其於準備程序中就被訴事實為有罪之
    陳述，經本院告知簡式審判程序之旨，並聽取公訴人及被告
    意見後，合議庭裁定由受命法官獨任進行簡式審判程序，合
    先敘明。
三、上揭事實，業據被告坦承不諱，而被告為警查獲所採之尿液
    檢體，經送台灣檢驗科技股份有限公司以酵素免疫分析法及
    氣相層析質譜檢驗結果，可待因、嗎啡、安非他命、甲基安
    非他命陽性反應，此有台灣檢驗科技股份有限公司濫用藥物
    實驗室- 高雄98年9 月10日KＺ000000000000號濫用藥物尿液
    檢驗報告暨高雄縣政府警察局鳳山分局偵辦毒品案件嫌疑人
    尿液採集編號對照表各1 份在卷可稽。足徵被告之任意性自
    白核與事實相符，應堪信為真實，可採為本件論罪科刑之依
    據。是本件事證明確，被告施用第一級、第二級毒品犯行，
    洵堪認定，應予依法論科。
三、按海洛因、甲基安非他命為毒品危害防制條例第2 條第2 項
    第1 、2 款所稱之第一級與第二級毒品，不得施用、持有。
    次按觀察、勒戒或強制戒治執行完畢釋放後，5 年內再犯第
    10條之罪者，應依一般刑事訴訟程序予以起訴論罪科刑，此
    觀諸毒品危害防制條例第20條、第23條第2 項規定自明。被
    告曾於90年間因施用毒品案件，經裁定送觀察、勒戒後，認
    有繼續施用毒品傾向，再經本院以90年度毒聲字第1658號裁
    定令入戒治處所施以強制戒治，復經本院以90年度毒聲字第
    4508號裁定停止戒治，所餘戒治期間付保護管束，後經本院
    以90年度毒聲字第7198號裁定撤銷停止戒治，於91年12月4
    日執行完畢。於前開戒治執行完畢釋放後5 年內，復於96年
    間因施用毒品案件，經本院以96年度易字第1591號判處有期
    徒刑8 月，減為有期徒刑4 月確定，有臺灣高等法院被告前
    案紀錄表1 份在卷可參，復分別於98年8 月18日14時30分許
    、98年8 月18日上午某時，分別施用第一級毒品海洛因、第
    二級毒品甲基安非他命各1 次，則公訴人予以起訴，尚無不
    合，本院自得依法論科。
四、核被告所為，係犯毒品危害防制條例第10條第1 項、第2 項
    之施用第一級與第二級毒品罪。被告持有第一級、第二級毒
    品後進而施用，其持有之低度行為應為施用之高度行為所吸
    收，不另論罪。被告所犯上開2 罪，犯意各別，罪質各異，
    行為互殊，係為數罪，應予分論併罰。被告有事實欄所載之
    前案紀錄，甫於98年4 月30日執行完畢等情，有卷附臺灣高
    等法院被告前案紀錄表可按，其受有期徒刑執行完畢，5 年
    以內故意再犯有期徒刑以上之罪，為累犯，應加重其刑。本
    院審酌被告前因施用毒品案件，經勒戒、觀察及強制戒治程
    序，由檢察官不起訴處分後，仍不知悛悔，再次施用毒品自
    戕其身，顯然缺乏戒絕毒品之決心，且被告前有竊盜、施用
    毒品之前科紀錄，素行不良，惟念及被告坦承施用第一級與
    第二級毒品之事實，且其行為尚未害及他人，並斟酌被告之
    犯罪動機、手段以及智識程度等一切情狀，量處如主文所示
    之刑。另扣案塑膠鏟子1 支、注射針筒1 支，均係被告所有
    ，且均係注射海洛因毒品所用之物，業據被告供承在卷，依
    刑法第38條第1 項第2 款規定，於被告施用第一級毒品項下
    宣告沒收。
據上論斷，應依刑事訴訟法第273 條之1 第1 項、第284 條之1
、第299 條第1 項前段，毒品危害防制條例第10條第1 項、第2
項，刑法第11條前段、第47條第1 項、第51條第5 款、第38條第
3 項、第1 項第2 款，判決如主文。
本案經檢察官杜妍慧到庭執行職務。
中    華    民    國    98    年    12    月    31    日
                  刑事第十庭  法  官  曾子珍
以上正本證明與原本無異。
如不服本判決，應於收受送達後10日內向本院提出上訴書狀。
中    華    民    國    98    年    12    月    31    日
                              書記官  李承悌
附錄本判決論罪科刑法條全文：
毒品危害防制條例第10條
施用第一級毒品者，處6月以上5年以下有期徒刑。
施用第二級毒品者，處3年以下有期徒刑。


司法院資訊處製作；財團法人民間司法改革基金會備份。
